臺灣桃園地方法院刑事判決　　　　　　 99年度簡上字第994號
上　訴　人
即　被　告　劉寶生
上列上訴人即被告因詐欺案件，不服本院99年度桃簡字第2470號
，中華民國99年11月25日第一審刑事簡易判決（聲請簡易判決處
刑案號：99年度偵字第18788 號），提起上訴，本院管轄第二審
合議庭判決如下：
    主      文
上訴駁回。
劉寶生緩刑年。
    事實及理由
一、本案經本院合議庭審理結果，認原審簡易判決以上訴人即被
    告劉寶生犯刑法第339 條第1 項詐欺罪之幫助犯，判處被告
    有期徒刑4 月，諭知易科罰金之折算標準為新臺幣（下同）
    2,000 元折算1 日，認事用法及量刑均無不當，應予維持，
    並引用原審簡易判決書記載之事實、證據及理由（如附件）
    。且證據及理由部分並補充：犯罪事實業據被告於本院審理
    中坦承不諱。
二、被告上訴意旨略以：伊已經賠償被害人，請求給予自新的機
    會云云（見本院卷第40頁、第56頁背面）。
三、按法官於有罪判決如何量處罪刑，甚或是否宣告緩刑，均為
    實體法賦予審理法官裁量之刑罰權事項，法官行使此項裁量
    權，自得依據個案情節，參酌刑法第57條所定各款犯罪情狀
    之規定，於法定刑度內量處被告罪刑；除有逾越該罪法定刑
    或法定要件，或未能符合法規範體系及目的，或未遵守一般
    經驗及論理法則，或顯然逾越裁量，或濫用裁量等違法情事
    之外，自不得任意指摘其量刑違法，最高法院對此並著有80
    年台非字第473 號、75年台上字第7033號、72年台上字第66
    96號、72年台上字第3647號等判例可資參照。本件原審認被
    告犯刑法第339 條第1 項詐欺罪之幫助犯，並審酌被告率將
    提款卡交付他人充為犯罪收贓之用，不僅助長詐欺等財產犯
    罪於社會上充斥橫行，且因有「人頭戶」包藏掩飾致而查緝
    困難之故，主犯成員遂有恃無恐，行徑乃更加囂張、狂放，
    直視法律為無物、若敝屣馴致台灣漸成各種財產犯罪者之樂
    園，如入無人之境，是見被告犯行所生之危害極鉅，兼衡其
    職業為「計程車司機」，再者，自由刑倘准易科罰金，折算
    標準自須考量依被告職業、身分所應有之資力予以酌定，方
    能在有業、無業或財力相異、懸殊者間維持刑罰執行之有效
    性及公平性等一切情狀，判處有期徒刑4 月，並諭知如易科
    罰金，以2,000 元折算1 日，其認事用法並無違誤，所為量
    刑亦無失當之處，被告上訴意旨，未具體指摘原審量刑有何
    違法或失當之處，徒請求從輕量刑云云，為無理由，應予駁
    回。
四、末查被告前未曾受有期徒刑以上刑之宣告，有臺灣高等法院
    被告前案紀錄表在卷可按，念其因一時失慮，致罹本罪，且
    於本院審理時已坦承犯行，並將被害人陳宥睿、呂政和遭詐
    騙之金額匯款返還，業經被害人陳宥睿陳述在卷（見本院卷
    第39頁背面），並有被告與被害人陳宥睿之和解書、臺北富
    邦銀行存摺類存款存入存根、被害人呂政和之電話紀錄附卷
    可稽（見本院卷第42頁、第43頁、第45頁），其經此科刑之
    宣告，自當知所警惕，而無再犯之虞，本院認尚無逕對被告
    施以短期自由刑之必要，自可先賦予被告非在監之適當社會
    處遇，以期其能有效回歸社會，故原審對被告宣告之刑，以
    暫不執行為適當，爰另諭知緩刑3 年，以啟自新。
據上論斷，應依刑事訴訟法第455 條之1 第1 項、第3 項、第36
8 條、第373 條，刑法第74條第1 項第1 款，判決如主文。
本案經檢察官呂理銘到庭執行職務。
中    華    民    國   100    年    4     月    14    日
                  刑事第七庭審判長法  官  鄭吉雄
                                  法  官  毛松廷
                                  法  官  廣于霙
以上正本證明與原本無異。
不得上訴。
                                  書記官  劉寶霞
中    華    民    國   100    年    4     月    14    日